臺灣基隆地方法院刑事判決　　　　　　　100年度易字第163號
公　訴　人　臺灣基隆地方法院檢察署檢察官
被　　　告　胡吉良
上列被告因竊盜案件，經檢察官提起公訴（100 年度偵字第983
號），本院判決如下︰
    主  文
胡吉良攜帶兇器竊盜，累犯，處有期徒刑柒月。扣案之鐵剪壹把
沒收。
    事  實
一、胡吉良前因犯公共危險案件，經臺灣臺北地方法院以95年度
    店交簡字第296 號判處有期徒刑4 月確定，於民國95年11月
    8 日易科罰金執行完畢（構成累犯）；另因犯施用第一級毒
    品案件，經本院以97年度訴字第1464號判處有期徒刑6 月確
    定；又因犯施用第一級毒品案件，經本院以97年度訴字第17
    85號各判處有期徒刑7 月、7 月，應執行有期徒刑10月確定
    。前開2 案所處刑期，嗣經本院以98年度聲字第210 號裁定
    應執行有期徒刑1 年3 月確定，於99年5 月23日縮刑期滿執
    行完畢（構成累犯）。
二、詎胡吉良猶不知悔改，意圖為自己不法之所有，於100 年2
    月22日上午某不詳時間，在新北市平溪區望古里火窯22號前
    方，持其所有之長度約65公分、前端為鐵質、客觀上足以危
    害人之生命、身體安全之鐵剪1 把，將蘇成取得上開房屋屋
    主林再來同意後，自上開房屋架設至蘇成位於新北市平溪區
    望古里火窯附近之住處（無門牌）之電纜線剪斷後加以竊取
    （竊取之電纜線長度約15公尺），得手後將之剪裁成數截，
    置放在其所騎乘之車牌號碼659-JBB 號重型機車後方袋子內
    ，欲載往他處變賣。嗣蘇成於同日5 時許，發覺其位於新北
    市平溪區望古里火窯附近之住處停電，心知有異，遂出外查
    看，發覺其所架設位於新北市平溪區望古里火窯22號前方之
    部分電纜線遭竊，遂報警處理，經警員於同日6 時50分許，
    在新北市台106 線66公里處查獲胡吉良騎乘前開機車，機車
    後方所懸掛袋子內放有數截電纜線，而查獲胡吉良，並扣得
    上揭鐵剪1 把。
三、案經新北市政府警察局瑞芳分局報告臺灣基隆地方法院檢察
    署檢察官偵查起訴。
    理  由
一、證據能力部分：
  (一)按除前3 條之情形外，公務員職務上製作之紀錄文書、證明
    文書，除顯有不可信之情況外，亦得為證據，刑事訴訟法第
    159-4 條第1 款定有明文。查被告爭執其於100 年2 月22日
    於警員調查時所製作調查筆錄內容之真實性，經本院於100
    年6 月21日當庭勘驗警詢錄音帶之結果，前開調查筆錄記載
    之內容，並未完整記載被告於該日接受調查時之供述（見偵
    查卷第5 、6 頁、本院卷第36至39頁），是卷附100 年2 月
    22日之被告調查筆錄應無證據能力。
  (二)次按被告以外之人於審判外之言詞或書面陳述，除法律有規
    定者外，不得作為證據；又被告以外之人於審判外之陳述，
    雖不符刑事訴訟法第159 條之1 至第159 條之4 之規定，而
    經當事人於審判程序同意作為證據，法院審酌該言詞陳述或
    書面陳述作成時之情況，認為適當者，亦得為證據；另當事
    人、代理人或辯護人於法院調查證據時，知有第159 條第1
    項不得為證據之情形，而未於言詞辯論終結前聲明異議者，
    視為有前項之同意，刑事訴訟法第159 條第1 項、第159 條
    之5 分別定有明文。查本案下列所引用之供述及非供述證據
    （含本院於100 年6 月21日勘驗被告警詢錄音帶所製作之勘
    驗筆錄），經本院依法踐行調查證據程序，檢察官、被告均
    不爭執各該證據之證據能力（見本院卷第36頁、第40至42頁
    ），且亦查無依法應排除其證據能力之情形，本院審酌上開
    證據資料製作時之情況，尚無違法不當及證明力明顯過低之
    瑕疵，亦認為以之作為證據應屬適當，是依刑事訴訟法第15
    9 條之4 、第159 條之5 規定意旨，後述所引用證據之證據
    能力均無疑義。
二、認定事實之依據：
    訊據被告胡吉良於警詢、偵查及本院審理時均矢口否認有何
    竊盜之犯行，略以：警察在伊機車上所查獲之電纜線，有一
    部分是伊所有，一部分則是伊在新北市平溪區望古里火窯22
    號前的地上撿到，並非伊將電纜線剪斷後竊取的云云，資為
    抗辯。惟查：
  (一)警員於100 年2 月22日6 時50分許，在新北市台106 線66公
    里處查獲被告時，在被告所騎乘機車後方懸掛之袋子內查獲
    數截電纜線，其中長度約15公尺之電纜線（批號：檢內登字
    第444001號）業已由被害人蘇成領回等情，此經證人蘇成於
    警詢、偵查及本院審理時、證人即查獲警員陳志峰於本院審
    理時證述明確，並有蒐證照片2 幀、贓物認領保管單1 紙在
    卷可佐（見偵查卷第12、21頁），堪認此部分事實為真實。
  (二)被告雖辯稱該長度約15公尺之電纜線係伊於新北市平溪區望
    古里火窯22號前之地上所拾獲云云，然證人蘇成於本院審理
    時結證稱：在伊電線遭竊之前，警察就有跟伊說，如果發現
    家裡停電就要注意，因為會有人在附近偷剪電線。案發當天
    大約凌晨5 時，伊起床就發現沒有電，伊就想到管區跟伊講
    的事情，所以伊就拿手電筒到住處附近巡視，就發現電纜線
    被人偷剪，伊就打電話給管區警員，警員就過來巡察。後來
    警員把電纜線發還給伊，伊回去以後，有比對一下，伊被偷
    剪的電線大約是15公尺左右，警察發還給伊的電線，長度也
    差不多這麼長，伊可以確定警察發還給伊的電纜線就是我被
    偷剪走的電纜線，因為規格、尺寸都一樣，從外觀上來看，
    電纜線應該是被人用類似鐵剪的工具剪斷的等語（見本院卷
    第25、26頁），證人陳志峰於本院審理時結證稱：我們當時
    把被告車上所查到的電纜線全部拿給被害人蘇成，但蘇成說
    有一部分不是他的，並且還給我們，我們有再去查是否有其
    他的被害人，但目前都還沒有發現，那些其他的電纜線目前
    都還放在派出所，還給蘇成的電纜線大約14、15公尺等語（
    見本院卷第26、27頁），足認警員在被告機車上所查獲之電
    纜線，其中有約15公尺左右之電纜線確係被害人蘇成所有而
    遭竊取之電纜線，且被害人蘇成遭竊取之電纜線之長度亦約
    為15公尺左右。再觀諸卷附之蒐證照片（見偵查卷第19頁、
    第50頁），被害人蘇成失竊之電纜線係架設在電線桿之間，
    距離地面有相當之高度，行竊之人必須沿電線桿攀爬而上，
    始能將該電纜線剪斷，且該電纜線遭人剪裁成數截，每截長
    度大約相同，若行竊之人並非被告，則行竊之人既大費周章
    沿電線桿攀爬而上，持工具將該電纜線剪斷，再將電纜線剪
    裁成長度大約相同之數截，以方便攜帶，衡情應無於得手後
    將竊得之電纜線全數予以棄置，而適為被告途經該處而拾獲
    之理。再佐以該電纜線頗粗，若要將之剪斷，應係使用大型
    鐵剪等工具，而警員查獲被告時，在其機車上查扣鐵剪1 把
    ，經本院當庭勘驗結果，該鐵剪長度約為65公分，前端為鐵
    質，把手處為塑膠，開合功能正常，鐵剪前端的刃均頗為銳
    利，有一端的刃有些微缺損，另一端則完好無缺，此有審判
    筆錄在卷可憑（見本院卷第41頁），堪認被告應係持該扣案
    之鐵剪竊取被害人蘇成之電纜線，其辯稱係在新北市平溪區
    望古里火窯22號前之地上拾獲查扣之電纜線云云，無非卸責
    之詞，不足採信。本件事證明確，被告犯行堪以認定，應予
    依法論科。
三、論罪科刑：
  (一)按刑法第321 條第1 項第3 款之攜帶兇器竊盜罪，係以行為
    人攜帶兇器為其加重要件，此所謂兇器，其種類並無限制，
    凡客觀上足以對人之生命、身體安全構成威脅，具有危險性
    之兇器均屬之，且祇須行竊時攜帶此種具危險性之兇器為已
    足，不以攜帶之初有行兇之意圖為必要（最高法院79年臺上
    字第5253號判例意旨參照）。本案經警查扣之鐵剪1 把，長
    度約為65公分，前端為鐵質，業如前述，該鐵剪若持以擊打
    ，在客觀上自足以對人之生命、身體安全構成威脅，而屬具
    有危險性之兇器。是核被告胡吉良所為，係犯刑法第321 條
    第1 項第3 款之攜帶兇器竊盜罪。查被告有如事實欄一所載
    之犯罪科刑、執行情形，有臺灣高等法院被告前案紀錄表在
    卷可按，其於受有期徒刑之執行完畢後，5 年內故意再犯本
    件有期徒刑以上之罪，為累犯，應依刑法第47條第1 項之規
    定加重其刑。爰審酌被告不思循正途獲取報酬，卻竊取他人
    財物，所為殊不足取，犯後否認犯行，難認有何悔意，兼衡
    其素行、犯罪手段、被害人所受損失非鉅等一切情狀，量處
    如主文所示之刑，以資懲儆。
  (二)扣案之鐵剪1 把，被告供稱係其所有（見本院卷第40頁），
    並經本院認定係被告犯本件竊盜犯行所用之物，業如前述，
    爰依刑法第38條第1 項第2 款規定宣告沒收。
據上論斷，應依刑事訴訟法第284 條之1 、第299 條第1 項前段
，刑法第321 條第1 項第3 款、第47條第1 項、第38條第1 項第
2 款，判決如主文。
本案經檢察官王亞樵到庭執行職務。
中    華    民    國    100   年    6     月    30    日
                  刑事第五庭法  官    蔡和憲
上正本證明與原本無異
對於本件判決如有不服，應於收受送達後10日內，向本院提出上
訴書狀，上訴於臺灣高等法院，並按他造當事人之人數附具繕本
。
中    華    民    國   100    年    6     月    30    日
                            書記官    翁其良
論罪法條：
中華民國刑法第321條
（加重竊盜罪）
犯竊盜罪而有下列情形之一者，處 6 月以上、5 年以下有期徒
刑，得併科新臺幣 10 萬元以下罰金：
一、侵入住宅或有人居住之建築物、船艦或隱匿其內而犯之者。
二、毀越門扇、牆垣或其他安全設備而犯之者。
三、攜帶兇器而犯之者。
四、結夥三人以上而犯之者。
五、乘火災、水災或其他災害之際而犯之者。
六、在車站、埠頭、航空站或其他供水、陸、空公眾運輸之舟、
    車、航空機內而犯之者。
前項之未遂犯罰之。